【裁判字號】    95,訴,1668
【裁判日期】    950629
【裁判案由】    毒品危害防制條例
【裁判全文】
臺灣臺中地方法院刑事判決  95年度訴字第1668號
公  訴  人  臺灣臺中地方法院檢察署檢察官
被      告  甲○○
                    （另案於臺灣臺中監獄臺中分監執行中）
上列被告因毒品危害防制條例案件，經檢察官提起公訴（九十五
年度毒偵字第一九八一號），被告於本院受命法官行準備程序時
，對於犯罪事實為有罪之陳述，經本院合議庭裁定由受命法官獨
任適用簡式審判程序，判決如下：
    主    文
甲○○連續施用第一級毒品，累犯，處有期徒刑玖月。扣案之第
一級毒品海洛因壹包（毛重零點壹公克）沒收銷燬之；注射針筒
及藥鏟各壹支，均沒收；又施用第二級毒品，累犯，處有期徒刑
肆月。應執行有期徒刑壹年。扣案之第一級毒品海洛因壹包（毛
重零點壹公克）沒收銷燬之；注射針筒及藥鏟各壹支，均沒收。
    犯罪事實
一、甲○○前有違反麻醉藥品管理條例案件及肅清煙毒條例案件
    前科，並曾於民國八十七年間，因施用毒品案件，經依本院
    裁定送入觀察勒戒處所觀察勒戒，經評定認有繼續施用毒品
    之傾向，再依本院裁定送入臺灣臺中戒治所施以強制戒治，
    嗣經本院裁定停止戒治，所餘戒治期間付保護管束，並於八
    十八年一月三十日出所。惟甲○○於保護管束期間內又施用
    毒品，經依本院裁定撤銷停止戒治，令入戒治處所施以強制
    戒治，於八十九年十一月二十四日戒治期滿釋放，並由臺灣
    臺中地方法院檢察署檢察官於八十九年十二月十九日以八十
    九年度戒毒偵字第六三三號為不起訴處分確定。嗣又於九十
    一年間因施用第一級毒品案件，除經本院判處有期徒刑十月
    確定外，並依本院裁定送入臺灣臺中戒治所施以強制戒治，
    於九十二年二月八日戒治期滿釋放，並於同日解送臺灣臺中
    監獄執行上開所處有期徒刑十月，甫於九十二年十二月三日
    縮刑期滿執行完畢。詎猶不知悔改，復基於施用第林一級毒
    品海洛因之概括犯意，自九十五年二月二十三日起，至同年
    四月十八日中午十二時許止，在臺中縣大里市○○路某加油
    站廁所內，以每三天一次之頻率，利用針筒注射方式，連續
    施用第一級毒品海洛因多次；又另基施用第二級毒品甲基安
    非他命（起訴書誤認為安非他命）之犯意，於九十五年四月
    十八日中午十二時許，在臺中縣大里市○○路某加油站廁所
    內，以燒烤方式，施用第二級毒品甲基安非他命一次。嗣為
    警於九十五年四月十九日十九時許，在臺中縣大里市○○路
    三六六巷口查獲，並扣得第一級毒品海洛因一小包（含袋毛
    重計零點一公克）、注射針筒及藥鏟各一支等物。
二、案經臺中縣警察局霧峰分局報告臺灣臺中地方法院檢察署檢
    察官偵查起訴。
    理    由
一、上揭事實，業據被告甲○○於檢察官偵查、本院審理時均坦
    承不諱，其經警方採集尿液送往中山醫學大學附設醫院藥物
    濫用檢測中心以氣相層析質譜儀（ＧＣ／ＭＳ）方法檢驗結
    果，呈第一級毒品海洛因於人體代謝後之嗎啡、可待因陽性
    反應及第二級毒品甲基安非他命於人體代謝後之甲基安非他
    命、安非他命陽性反應等情，有臺中縣警察局霧峰分局真實
    姓名對照表、中山醫學大學附設醫院藥物濫用檢測中心尿液
    檢驗報告及前述扣案之第一級毒品海洛因等附卷可稽，堪認
    被告前開自白為真實。又被告曾於八十七年間，因施用毒品
    案件，經依本院裁定送入觀察勒戒處所觀察勒戒，經評定認
    有繼續施用毒品之傾向，再依本院裁定送入臺灣臺中戒治所
    施以強制戒治，嗣經本院裁定停止戒治，所餘戒治期間付保
    護管束，並於八十八年一月三十日出所。惟甲○○於保護管
    束期間內又施用毒品，經依本院裁定撤銷停止戒治，令入戒
    治處所施以強制戒治，於八十九年十一月二十四日戒治期滿
    釋放，並由臺灣臺中地方法院檢察署檢察官於八十九年十二
    月十九日以八十九年度戒毒偵字第六三三號為不起訴處分確
    定。嗣又於九十一年間因施用第一級毒品案件，依本院裁定
    送入臺灣臺中戒治所施以強制戒治，於九十二年二月八日戒
    治期滿釋放，有臺灣高等法院被告全國前案紀錄表及臺灣臺
    中地方法院檢察署刑案資料查註紀錄表各一份在卷可憑。綜
    上所述，本案事證明確，被告犯行洵堪認定。
二、被告甲○○施用海洛因、甲基安非他命，核其所為係犯毒品
    危害防制條例第十條第一項之施用第一級毒品海洛因罪及同
    條第二項之施用第二級毒品甲基安非他命罪。其持有毒品之
    低度行為，為施用之高度行為所吸收，均不另論罪。被告先
    後多次施用第一級毒品海洛因之犯行，時間緊接，方法相同
    ，觸犯構成要件相同之罪名，顯係基於概括犯意反覆為之，
    為連續犯，依刑法第五十六條規定以一罪論，並加重其刑。
    所犯前開二罪，犯意各別、罪名不同，應予分論併罰。公訴
    意旨認被告經警方採集尿液，送往中山醫學大學附設醫院藥
    物濫用檢測中心以ＧＣ／ＭＳ方法檢驗結果，呈第一級毒品
    海洛因可待因、嗎啡陽性，第二級毒品甲基安非他命、安非
    他命陽性反應，因認被告係同時施用第一級毒品海洛因及第
    二級毒品「安非他命」。惟查，施用安非他命者，其尿液中
    之代謝物為安非他命，依現行濫用藥物尿液檢驗作業準則，
    其濃度大於五百ｎｇ／ｍｌ者，判定為安非他命陽性反應。
    施用「甲基安非他命」者，其尿液中之代謝物為甲基安非他
    命及安非他命，依現行濫用藥物尿液檢驗作業準則，甲基安
    非他命濃度大於五百ｎｇ／ｍｌ，且其代謝物安非他命濃度
    大於或等於二百ｎｇ／ｍｌ者，判定為「甲基安非他命」陽
    性反應；施用安非他命者，其尿液代謝物應為安非他命陽性
    反應，不會產生有甲基安非他命陽性反應。施用甲基安非他
    命者，其尿液代謝物始會呈「甲基安非他命」及安非他命陽
    性反應；人體施用甲基安非他命後，在主要代謝物中未改變
    形態之甲基安非他命佔施用劑量達百分之四十三，而安非他
    命佔百分之五等情，有內政部警政署刑事警察局九十三年四
    月二十七日（九三）刑鑑字第０９３００８６２１３號函、
    行政院衛生署管制藥品管理局九十三年五月六日管檢字第０
    ９３０００３８９６號函、法務部法醫研究所九十三年四月
    二十八日法醫毒字第０９３０００１３１８號函及法務部調
    查局九十三年四月二十七日調科壹字第０９３００１５３０
    ７０號函足憑。被告胡俊雄尿液代謝物同時有甲基安非他命
    及安非他命濃度的陽性反應，顯然係施用第二級毒品「甲基
    安非他命」，而非施用第二級毒品安非他命，是公訴意旨容
    有誤認，附此說明。又被告前於九十一年間因施用第一級毒
    品案件，經本院判處有期徒刑十月確定，於九十二年十二月
    三日縮刑期滿執行完畢，有臺灣臺中地方法院檢察署刑案資
    料查註紀錄表及臺灣高等法院被告全國前案紀錄表各一份在
    卷足憑，其於受有期徒刑執行完畢後，於五年以內再犯本件
    有期徒刑以上之罪，為累犯，應依刑法第四十七條規定，就
    其所犯施用第二級毒品罪部分加重其刑，及就其連續施用第
    一級毒品罪部分，遞加重其刑。爰審酌被告前因施用毒品犯
    行曾經觀察、勒戒，竟又再施用毒品不輟，無視於毒品對於
    自身健康之戕害及國家對於杜絕毒品犯罪之禁令，惡性非輕
    。本諸施用毒品者均有相當程度之生理成癮性及心理依賴性
    ，其犯罪心態與一般刑事犯罪之本質並不相同，且被告係於
    觀察、勒戒執行完畢釋放後，五年內再犯施用第一級毒品海
    洛因及第二級毒品甲基安非他命犯行，依毒品危害防制條例
    之規定，無需再經觀察、勒戒及強制戒治之刑事處遇程序。
    為兼顧被告斷絕生理成癮性及心理依賴性之必要，量刑實不
    宜過輕，惟斟酌被告犯後業已坦承犯行，頗具悔意等一切情
    狀，量處如主文所示之刑，以示懲儆。扣案之第一級毒品海
    洛因一小包（含袋重計零點一公克），依毒品危害防制條例
    第十八條第一項前段規定宣告沒收銷燬之；扣案之注射針筒
    及藥鏟各一支，係被告所有且供其犯罪所用之物，業據被告
    供承在卷，依刑法第三十八條第一項第二款規定宣告沒收。
據上論斷，應依刑事訴訟法第二百七十三條之一第一項、第二百
九十九條第一項前段，毒品危害防制條例第十條第一項、第二項
、第十八條第一項前段，刑法第十一條、第五十六條、第四十七
條、第五十一條第五款、第三十八條第一項第二款，判決如主文
。
本案經檢察官李斌到庭執行職務。
中    華    民    國    95    年    6     月    29    日
                刑事第七庭  法  官  張清洲
以上正本證明與原本無異。
如不服本判決，應於送達後十日內向本院提出上訴狀（須附繕本
），上訴於臺灣高等法院臺中分院。
                            書記官  沈筱玲
中    華    民    國    95    年    6     月    29    日
附錄論罪科刑法條
毒品危害防制條例第十條：
施用第一級毒品者，處六月以上五年以下有期徒刑。
施用第二級毒品者，處三年以下有期徒刑。
毒品危害防制條例第十八條第一項：
查獲之第一、二級毒品及專供製造或施用第一、二級毒品之器具
，不問屬於犯人與否，均沒收銷燬之；


司法院資訊處製作；財團法人民間司法改革基金會備份。
